【裁判字號】    89,易,4792
【裁判日期】    900111
【裁判案由】    毒品危害防制條例
【裁判全文】
台灣板橋地方法院刑事判決                        八十九年度易字第四七九二號
    公  訴  人  台灣板橋地方法院檢察署檢察官
    被      告  甲○○
右列被告因違反毒品危害防制條例案件，經檢察官提起公訴（八十九年度毒偵緝字第
一二五四號），本院判決如左：
    主  文
甲○○施用第二級毒品，累犯，處有期徒刑伍月，如易科罰金，以佰元折算壹日。
    事  實
一、甲○○曾於民國（下同）八十六年間因違反麻醉藥品管理條例案件，經本院判處
    有期徒刑七月；又於同年間因賭博案件，經本院判處有期徒刑四月，上開二罪裁
    定應執行有期徒刑九月確定，縮刑期滿日期為八十七年四月三十日（起訴書誤為
    八十七年五月六日執行完畢）。猶不知悔改，前因施用毒品案件，經依本院八十
    八年度毒聲字第四七九二號裁定，送台灣台北看守所附設勒戒處所觀察、勒戒後
    ，認無繼續施用毒品之傾向，經台灣板橋地方法院檢察署檢察官於八十八年八月
    二十四日以八十八年度毒偵字第一一七八七號為不起訴處分確定；嗣又於八十九
    年六月二十一日晚十一時許，在台北縣永和市○○路○段一六一巷一弄九號二樓
    住處施用第二級毒品安非他命一次。嗣於八十九年六月二十二日下午一時許，在
    台中縣大甲鎮○○路七十一號前為警查獲。經本院以八十九年度毒聲字第五五六
    八號裁定，送台灣台北看守所附設勒戒處所觀察、勒戒後，認甲○○有繼續施用
    毒品之傾向。
二、案經台中縣警察局大甲分局報請台灣台中地方法院檢察署呈請台灣高等法院檢察
    署核轉台灣板橋地方法院檢察署檢察官偵查起訴。
    理  由
一、訊據被告甲○○矢口否認有上開施用第二級毒品安非他命之犯行，並辯稱：伊當
    時已無施用安非他命，可能係因案外人唐永正在車上施用安非他命，伊在旁有吸
    到二手煙，所以驗尿才會有陽性反應云云。 經查：
   （一）於吸食煙毒及麻醉藥品者之旁，同時吸入該吸食者燃燒藥物所排出之氣體
         （即俗稱二手煙），能否在尿液中被檢出煙毒或甲基安非他命反應，文獻
         上尚無此類研究報告。然按法務部調查局檢驗煙毒經驗研判，若非共處之
         空間密閉狹小，並故意大量吸入該氣體，應不致於尿液中代謝出煙毒或甲
         基安非他命反應，此有法務部調查局第六處八十三年九月十七日（83）發
         技（一）字第八三一０一八五號函附卷可參。故被告雖辯以因案外人唐永
         正在車上施用安非他命，空間太小，伊尿液中才會有陽性之反應云云。是
         以依上開函示之內容以觀：被告若非自行施用安非他命，或是於他人施用
         時，在旁故意大量吸入該氣體，則按前開函示，應不致於尿液中代謝出甲
         基安非他命之反應。從而被告上開所辯顯不可採。
   （二）又施用安非他命後體內之甲基安非他命，約百分之七十於廿四小時內自尿
         中排出，約百分之九十於九十六小時內自尿中排出，由於目前國內尿液中
         甲基安非他命之檢驗，僅為鑑定其是否呈陽性反應，尚未定其含量，且甲
         基安非他命成分之檢出與其投與方式、投與量、個人體質、採尿時間與檢
         測儀器之精密度等諸多因素有關，因此僅尿液中呈安非他命陽性反應，並
         無法確實推算，吸食時間距採集時間之長短。惟依上述資料推斷，最長可
         能不會超過四日即九十六小時，此有行政院衛生署藥物食品檢驗局八十一
         年二月八日（81）藥檢壹字第００一一五六號函在卷可稽。再被告於八十
         九年六月二十二日下午一時三十時許為警所採集之尿液檢體，經送往台中
         縣衛生局以免疫學分析法及ＴＯＸＩ─ＬＡＢ檢驗之結果，確有甲基安非
         他命陽性之反應，此有台中縣衛生局八十九年七月十一日八九衛檢字第二
         四七二二號函所附檢驗尿水報告書附卷可佐。是以依上開函示之說明，被
         告顯於查獲採尿前九十六小時期間內，確有施用第二級毒品安非他命之犯
         行。又被告於警訊中亦坦承於八十九年六月二十一日晚十一時許，與案外
         人唐永正在台北縣永和市住處一起施用安非他命，核與證人唐永正於警訊
         中證述相符。是以被告事後空言翻異前詞，顯係飾卸諉責之詞，不足採信
         。又被告前因施用毒品案件，經本院以八十八年度毒聲字第四九七二號裁
         定觀察、勒戒後，無繼續施用毒品之傾向，而由台灣板橋地方法院檢察署
         檢察官於以八十八年度毒偵字第一一七八七號為不起訴處分確定，有上開
         不起訴處分書在卷足憑。是被告於五年內再犯施用毒品之罪，經本院以八
         十九年度毒聲字第五五六八號裁定送台灣台北看守所附設勒戒處所執行觀
         察、勒戒，在所期間經評定為有繼續施用毒品傾向，亦有本院八十九年度
         毒聲字第五五六八號裁定及台灣台北看守所附設勒戒處所八十九年十一月
         十六日之台灣台北看守所附設勒戒處所有無繼續施用毒品傾向證明書附卷
         可按。罪證明確，被告犯行洵堪認定。
二、查安非他命依其成癮性、濫用性及對社會危害性之程度，已為毒品危害防制條例
    第二條第二項第二款之規定列為第二級毒品。核被告所為，係犯毒品危害防制條
    例第十條第二項施用第二級毒品之罪。又被告持有毒品之低度行為，已為其施用
    之高度行為所吸收，不另論罪。末查，被告前於八十六年間因違反麻醉藥品管理
    條例案件及賭博罪，經本院分別判處有期徒刑七月、四月，裁定應執行有期徒刑
    九月確定，縮刑期滿日期為八十七年四月三十日，有台灣高等法院檢察署刑案紀
    錄簡覆表在卷可徵。其於有期徒刑執行完畢後五年內再犯有期徒刑以上刑之本罪
    ，為累犯，應加重其刑。爰審酌被告前有多次施用安非他命之紀錄，甫於八十八
    年間執行觀察、勒戒處分完畢，仍有繼續施用毒品之行為，顯見其意志不堅，且
    犯後一再否認犯行，惟念其施用毒品係自戕之行為，尚無害於他人等一切情狀，
    量處如主文所示之刑，並諭知易科罰金之折算標準，以示懲戒。
據上論斷，應依刑事訴訟法第二百九十九條第一項前段，毒品危害防制條例第十條第
二項，刑法第十一條前段、第四十七條、第四十一條，罰金罰鍰提高標準條例第二條
，判決如主文。
本案經檢察官張云綺到庭執行職務
中      華      民      國      九十        年    一      月    十一    日
                                      台灣板橋地方法院刑事第二庭
                                          法  官  潘  長  生
右正本證明與原本無異
如不服本判決，應於送達後十日內向本院提出上訴狀
                                          書記官  王  增  華
中      華      民      國      九十        年    一      月    十七    日
附錄本案論罪科刑法條全文：
毒品危害防制條例第十條：
施用第一級毒品者，處六月以上五年以下有期徒刑。
施用第二級毒品者，處三年以下有期徒刑。


司法院資訊處製作；財團法人民間司法改革基金會備份。
